<!DOCTYPE html PUBLIC "-//W3C//DTD XHTML 1.0 Transitional//EN" "http://www.w3.org/TR/xhtml1/DTD/xhtml1-transitional.dtd">
<html xmlns="http://www.w3.org/1999/xhtml">
<head>
	<meta http-equiv="Content-Type" content="text/html; charset=iso-8859-1" />
	<title>Ymmärrä suomea</title>
	<style type="text/css" media="all">@import "css/styles.css";</style>
	<script type="text/javascript" src="swfobject.js"></script>
</head>
<body class="font-medium">
	<div id="main-wrapper">
		<div id="topbar"></div>
		<div id="main-menu">
			<table cellspacing="0" cellpadding="0" border="0" class="add-links"><tr>
				<td class="item"><img class="raquo" src="i/raquo.gif" alt="" height="7" width="4" /><a href="/ymmarra/index.php?moduli=sanakirja">Sanakirja</a></td>
				<td class="item"><img class="raquo" src="i/raquo.gif" alt="" height="7" width="4" /><a href="/ymmarra/index.php?moduli=verbit">Verbiluettelo</a></td>
				<td class="item"><img class="raquo" src="i/raquo.gif" alt="" height="7" width="4" /><a href="/ymmarra/index.php?moduli=kielioppi">Kielioppi</a></td>
			</tr></table>
			<table cellspacing="0" cellpadding="0" border="0"><tr>
				<td class="item"><img class="raquo" src="i/raquo.gif" alt="" height="7" width="4" /><a href="/ymmarra/index.php">Etusivu</a></td>
				<td class="item"><img class="raquo" src="i/raquo.gif" alt="" height="7" width="4" /><a href="/ymmarra/index.php?moduli=tekstit">Lukutekstit</a></td>
			</tr></table>
		</div>
		<div id="content">
			<table cellspacing="0" cellpadding="0" border="0" id="content-wrapper"><tr>
				<td>
					<div id="left-menu">
												<div class="header-verb"><span>Verbit</span></div>
						<div class="menu">
								<div class="init"><a href="/ymmarra/index.php?moduli=verbit&kirjain=a">A</a></div>
								<div class="init"><a href="/ymmarra/index.php?moduli=verbit&kirjain=e">E</a></div>
								<div class="init"><a href="/ymmarra/index.php?moduli=verbit&kirjain=h">H</a></div>
								<div class="init"><a href="/ymmarra/index.php?moduli=verbit&kirjain=i">I</a></div>
								<div class="init"><a href="/ymmarra/index.php?moduli=verbit&kirjain=j">J</a></div>
								<div class="init"><a href="/ymmarra/index.php?moduli=verbit&kirjain=k">K</a></div>
								<div class="init"><a href="/ymmarra/index.php?moduli=verbit&kirjain=l">L</a></div>
								<div class="init"><a href="/ymmarra/index.php?moduli=verbit&kirjain=m">M</a></div>
								<div class="init"><a href="/ymmarra/index.php?moduli=verbit&kirjain=n">N</a></div>
								<div class="init"><a href="/ymmarra/index.php?moduli=verbit&kirjain=o">O</a></div>
								<div class="init"><a href="/ymmarra/index.php?moduli=verbit&kirjain=p">P</a></div>
								<div class="init"><a href="/ymmarra/index.php?moduli=verbit&kirjain=r">R</a></div>
								<div class="init"><a href="/ymmarra/index.php?moduli=verbit&kirjain=s">S</a></div>
								<div class="init"><a href="/ymmarra/index.php?moduli=verbit&kirjain=t">T</a></div>
								<div class="init"><a href="/ymmarra/index.php?moduli=verbit&kirjain=u">U</a></div>
								<div class="init"><a href="/ymmarra/index.php?moduli=verbit&kirjain=v">V</a></div>
								<div class="init"><a href="/ymmarra/index.php?moduli=verbit&kirjain=y">Y</a></div>
								<div class="init"><a href="/ymmarra/index.php?moduli=verbit&kirjain=Ä">Ä</a></div>
						</div>					</div>
				</td>
				<td>
					<div id="main-content">
						<div id="path">
							<a href=".">Etusivu</a> &gt; <a href="/ymmarra/index.php?moduli=verbit&kirjain=T">T</a>						</div>
													<h1>TÄYDENTÄÄ</h1>
						<table cellspacing="0" cellpadding="0" border="0">
							<tr>
								<td colspan="2" style="padding-bottom:10px;"><strong>Aktiivin indikatiivi</strong></td>
							</tr>
							<tr>
								<td><pre>PREESENS                   
minä      täydennän        
sinä      täydennät        
hän       täydentää        
me        täydennämme      
te        täydennätte      
he        täydentävät      

PASSIIVI
          täydennetään     

IMPERFEKTI                 
         täydensin         
         täydensit         
         täydensi          
         täydensimme       
         täydensitte       
         täydensivät       

PASSIIVI
         täydennettiin     

PERFEKTI
olen     täydentänyt       
olet     täydentänyt       
on       täydentänyt       
olemme   täydentäneet      
olette   täydentäneet      
ovat     täydentäneet      

PASSIIVI
on       täydennetty       

PLUSKVAMPERFEKTI
olin     täydentänyt       
olit     täydentänyt       
oli      täydentänyt       
olimme   täydentäneet      
olitte   täydentäneet      
olivat   täydentäneet      

PASSIIVI
oli      täydennetty       
</pre></td>
								<td>&nbsp;&nbsp;&nbsp;</td>
								<td><pre>      KIELTOMUOTO
      en        täydennä
      et        täydennä
      ei        täydennä
      emme      täydennä
      ette      täydennä
      eivät     täydennä


      ei        täydennetä

   
     en        täydentänyt
     et        täydentänyt
     ei        täydentänyt
     emme      täydentäneet
     ette      täydentäneet
     eivät     täydentäneet


     ei        täydennetty


     en      ole täydentänyt
     et      ole täydentänyt
     ei      ole täydentänyt
     emme    ole täydentäneet
     ette    ole täydentäneet
     eivät   ole täydentäneet


     ei      ole täydennetty


    en    ollut  täydentänyt
    et    ollut  täydentänyt
    ei    ollut  täydentänyt
    emme  olleet täydentäneet
    ette  olleet täydentäneet
    eivät olleet täydentäneet


    ei    ollut  täydennetty
</pre></td>
							</tr>
						</table>
						<table cellspacing="0" cellpadding="0" border="0">
							<tr>
								<td colspan="2" style="padding-bottom:10px;"><strong>Aktiivin konditionaali</strong></td>
							</tr>
							<tr>
								<td><pre>PREESENS
minä     täydentäisin      
sinä     täydentäisit      
hän      täydentäisi       
me       täydentäisimme    
te       täydentäisitte    
he       täydentäisivät    

PASSIIVI
         täydennettäisiin  

PERFEKTI
olisin   täydentänyt       
olisit   täydentänyt       
olisi    täydentänyt       
olisimme täydentäneet      
olisitte täydentäneet      
olisivat täydentäneet      
 
PASSIIVI
olisi    täydennetty       
</pre></td>
								<td>&nbsp;&nbsp;&nbsp;</td>
								<td><pre> 
    en          täydentäisi
    et          täydentäisi
    ei          täydentäisi
    emme        täydentäisi
    ette        täydentäisi
    eivät       täydentäisi


    ei          täydennettäisi


    en olisi    täydentänyt
    et olisi    täydentänyt
    ei olisi    täydentänyt
    emme olisi  täydentäneet
    ette olisi  täydentäneet
    eivät olisi täydentäneet 


    ei olisi    täydennetty
</pre></td>
							</tr>
						</table>
						<table cellspacing="0" cellpadding="0" border="0">
							<tr>
								<td colspan="2" style="padding-bottom:10px;"><strong>Aktiivin potentiaali</strong></td>
							</tr>
							<tr>
								<td><pre>PREESENS
minä     täydentänen       
sinä     täydentänet       
hän      täydentänee       
me       täydentänemme     
te       täydentänette     
he       täydentänevät     

PASSIIVI
         täydennettäneen   

PERFEKTI
lienen   täydentänyt       
lienet   täydentänyt       
lienee   täydentänyt       
lienemme täydentäneet      
lienette täydentäneet      
lienevät täydentäneet      

PASSIIVI
lienee   täydennetty       
</pre></td>
								<td>&nbsp;&nbsp;&nbsp;</td>
								<td><pre> 
      en          täydentäne
      et          täydentäne
      ei          täydentäne
      emme        täydentäne
      ette        täydentäne
      eivät       täydentäne


      ei          täydennettäne


     en    liene täydentänyt
     et    liene täydentänyt
     ei    liene täydentänyt
     emme  liene täydentäneet
     ette  liene täydentäneet
     eivät liene täydentäneet 


     ei    liene täydennetty
</pre></td>
							</tr>
						</table>
						<table cellspacing="0" cellpadding="0" border="0">
							<tr>
								<td colspan="2" style="padding-bottom:10px;"><strong>Aktiivin imperatiivi</strong></td>
							</tr>
							<tr>
								<td><pre>PREESENS

(sinä)   täydennä          
(hän)    täydentäköön      
(me)     täydentäkäämme    
(te)     täydentäkää       
(he)     täydentäkööt      

PASSIIVI

         täydennettäköön   

PERFEKTI

ole      täydentänyt       
olkoon   täydentänyt       
olkaamme täydentäneet      
olkaa    täydentäneet      
olkoot   täydentäneet      

PASSIIVI

olkoon   täydennetty       
</pre></td>
								<td>&nbsp;&nbsp;&nbsp;</td>
								<td><pre> 

     älä         täydennä
     älköön      täydentäkö
     älkäämme    täydentäkö
     älkää       täydentäkö
     älkööt      täydentäkö



     älköön      täydennettäkö



    älä ole       täydentänyt
    älköön olko   täydentänyt
    älkäämme olko täydentäneet
    älkää olko    täydentäneet
    älkööt olko   täydentäneet



    älköön olko   täydennetty
</pre></td>
							</tr>
						</table>
						<table cellspacing="0" cellpadding="0" border="0">
							<tr>
								<td colspan="2" style="padding-bottom:10px;"><strong>Verbin nominaalimuodot</strong></td>
							</tr>
							<tr>
								<td><pre>I INFINITIIVI              

Lyhyempi muoto:            
         täydentää         

Pitempi muoto:             
         täydentääkseni    
         täydentääksesi
         täydentääkseen
         täydentääksemme
         täydentääksenne
         täydentääkseen

III  INFINITIIVI           

inessiivi    täydentämässä 
elatiivi     täydentämästä 
illatiivi    täydentämään  
adessiivi    täydentämällä
abessiivi    täydentämättä 
instruktiivi täydentämän   
                           
Passiivi
instruktiivi täydennettämän 
                           
                           
</pre></td>
								<td>&nbsp;&nbsp;&nbsp;</td>
								<td><pre>     II INFINITIIVI

     inessiivi    täydentäessä
     instruktiivi täydentäen

     Passiivi
     inessiivi    täydennettäessä






     IV INFINITIIVI

     nominatiivi  täydentäminen
     partitiivi   täydentämistä
       

     I PARTISIIPPI
         aktiivi      täydentävä
     passiivi     täydennettävä

    II PARTISIIPPI
     aktiivi      täydentänyt
     passiivi     täydennetty
</pre></td>
							</tr>
						</table>

					</div>
				</td>
			</tr></table>		</div>
		<div id="footer"><a href="http://www.oph.fi/"><img src="i/oph_logo_ymmarrasuomea.gif" width="157" height="35" alt="OPH" /></a></div>
	</div>
</body>
</html>
